【裁判字號】    89,易,34
【裁判日期】    890307
【裁判案由】    傷害
【裁判全文】
台灣苗栗地方法院刑事判決                            八十九年度易字第三四號
    公 訴 人  臺灣苗栗地方法院檢察署檢察官
    被    告  甲○○
右列被告因傷害案件，經檢察官提起公訴（八十八年度偵字第四八八八號），本院判
決如左：
    主  文
甲○○傷害人之身體，處拘役伍拾日，如易科罰金，以參佰元折算壹日。
    事  實
一、甲○○與乙○○間原有債務糾紛，民國八十八年九月十三日下午三時許，乙○○
    陪同本院民事執行處書記官李學詩，前往苗栗縣竹南鎮○○里○○鄰○○路一三
    五九號甲○○經營之群化工業股份有限公司查封時，甲○○竟基於傷害之犯意，
    出手毆打、推擠乙○○，並以手肘束住其脖子。致乙○○受有頸前部瘀腫兩處各
    約五平方公分，擦傷約零點五公分、右肩瘀腫約七乘四平方公分、後上背部瘀腫
    多處合併約十五乘十五平方公分等傷害。
二、案經乙○○訴由苗栗縣警察局竹南分局報請臺灣苗栗地方法院檢察署檢察官偵查
    起訴。
    理  由
一、訊據被告甲○○坦承有於上開時地在現場等情不諱，核與被害人乙○○指述之情
    節相符，惟被告矢口否認有何傷害之犯行，辯稱：未打乙○○，亦未推擠他，因
    他要封我的機器，僅以身體檔在機器前面云云。經查前開事實業據乙○○在警、
    偵訊及本院審理時指訴綦詳，陳稱：被告當時確實有打伊，並以手肘束住伊之脖
    子（見偵卷第三頁反面、第十八頁反面、本院八十九年二月二十二日筆錄）。並
    有新仁醫院出具之驗傷診斷書乙份在卷可證。且傷單上所載之傷與乙○○所述被
    告毆打其身體之部位亦大致相符。再者，前開傷單上所載之檢驗日期是八十八年
    九月十三日下午七時四十三分許（見偵卷第九頁），距乙○○至現場之時間即同
    日下午三時許，僅約四小時許，而被告在本院審理時復自承當時確實有與乙○○
    推來推去（見本院八十九年二月二十二日筆錄）。另證人即本院民事執行處書記
    官李學詩於檢察官偵訊時亦證稱：我看到甲○○有推乙○○（見偵卷第二十頁反
    面）。足見乙○○身上所受之傷應係被告所造成，所辯未毆打及推擠乙○○云云
    ，應係卸責之詞，不足採信。本件事證明確，被告犯行應堪認定。
二、核被告傷害人之身體所為，係犯刑法第二百七十七條第一項之傷害罪。爰審酌被
    告犯罪之手段、被害人所受傷害之程度及被告犯後否認犯行暨尚未賠償被害人損
    害之態度等一切情狀，量處如主文所示之刑，並諭知易科罰金之折算標準。
據上論斷，應依刑事訴訟法第二百九十九條第一項前段、刑法第二百七十七條第一項
、第四十一條、罰金罰鍰提高標準條例第一條前段、第二條，判決如主文。
本案經檢察官陳忠榮到庭執行職務。
中      華      民      國      八十九      年    三    月      七      日
                                      臺灣苗栗地方法院刑事庭
                                          法  官  劉  興  浪
右正本證明與原本無異。
如不服本判決應於送達後十日內向本院提出上訴狀（須附繕本），上訴於台灣高等法
院台中分院。
                                          書記官  劉  秋  雯
中      華      民      國      八十九      年    三    月      七      日
附錄本案論罪科刑法條全文
刑法第二百七十七條第一項：傷害人之身體或健康者，處三年以下有期徒刑、拘役或
                          一千元以下罰金。


司法院資訊處製作；財團法人民間司法改革基金會備份。
